【裁判字號】    92,中交簡上,322
【裁判日期】    921113
【裁判案由】    過失傷害
【裁判全文】
臺灣臺中地方法院刑事判決                    九十二年度中交簡上字第三二二號
    上  訴  人  甲○○  男  二.
    即  被  告
右上訴人因過失傷害案件，不服本院臺中簡易庭九十二年度中交簡字第九二七號中華
民國九十二年六月十七日第一審簡易判決（聲請案號：臺灣臺中地方法院檢察署九十
二年度偵字第一○三五六號），提起上訴，本院管轄第二審之合議庭判決如左：
    主  文
上訴駁回。
甲○○緩刑貳年。
    事  實
一、甲○○於民國九十一年十一月十六日下午六時十分許，駕駛ＱＫ－三二三三號自
    用小客車沿台中市○○路往三民路方向行駛，途經該路與中華路之交岔路口，本
    應注意汽車行經交岔路口時，應減速慢行，作隨時停車之準備，及汽車行駛時，
    駕駛人應注意車前狀況，並隨時採取必要之安全措施，且依當時天候晴朗，路面
    無障礙，視線良好，並無不能注意之情事，竟疏未注意車前狀況，隨時採取必要
    之安全措施，亦未減速慢行，作隨時停車之準備，仍貿然以時速四十公里之速度
    疾駛，斯時，適有丙○○騎乘ＹＢＣ─一五八號機車自右側駛近，亦疏未注意減
    速慢行，作隨時停車之準備，及注意車前狀況，隨時採取必要安全措施，雙方因
    而閃避不及，在交岔路口內相擦撞，致丙○○人車倒地，受有肩部挫傷、臉、頭
    皮、頸部挫傷、髖骨骨折及雙大腿挫傷之傷害。
二、案經丙○○訴由臺中市警察局第一分局報請臺灣臺中地方法院檢察署檢察官偵查
    聲請以簡易判決處刑。
    理  由
一、訊據上訴人即被告對其有於九十一年十一月十六日下午六時十分許，駕駛ＱＫ－
    三二三三號自用小客車，沿台中市○○路由北往南行駛，途經該路與中華路之交
    岔路口，與丙○○騎乘之ＹＢＣ─一五八號機車發生擦撞，致丙○○人車倒地，
    受有肩部挫傷、臉、頭皮、頸部挫傷、髖骨骨折及雙大腿挫傷之傷害等事實直承
    不諱。惟辯稱當時該路段是限速五十公里，其以四十公里時速行駛，並無超速，
    是丙○○突然衝出，所以才無法閃避而撞上的等語。惟查汽車行駛時，駕駛人應
    注意車前狀況並隨時採取必要之安全措施，汽車行駛至無號誌交岔路口時，應減
    速慢行，作隨時停車之準備；汽車行駛時，駕駛人應注意車前狀況，並隨時採取
    必要之安全措施，道路交通安全規則第九十三條第一項第三款，第九十四條第三
    項均定有明文。被告駕車自應注意上開規定，而依當時情形並無不能注意之情事
    ，詎竟疏未注意，仍貿然以時速四十公里之速度疾駛，未注意車前狀況，致撞及
    告訴人丙○○騎乘之上開機車，使告訴人因而受有左肘壓挫裂傷之傷害，被告駕
    車顯有過失，雖本件告訴人騎乘上開機車途經上開路口，亦疏未注意車前狀況，
    採取必要之安全措施，而仍貿然駛出，核屬與有過失，但然仍無解於被告之過失
    責任。此外並有道路交通事故調查表及現場圖、及告訴人丙○○之住院診斷證明
    書各一紙在卷可憑，綜上，被告上開過失行為與告訴人丙○○所受傷勢間，顯有
    相當因果關係，本案事證明確，其犯行洵堪認定，應依法論科。
二、核被告甲○○所為，係犯刑法第二百八十四條第一項之過失傷害罪。原審適用刑
    事訴訟法第四百四十九條第一項前段、第四百五十四條第二項，刑法第二百八十
    四條第一項前段、第四十一條第一項前段，罰金罰鍰提高標準條例第一條前段、
    第二條，量處被告拘役五十日，並諭知易科罰金之折算標準，認事用法並無不當
    ，量刑亦屬妥適。本件上訴人執詞上訴為無理由，應予駁回。末查，被告前未曾
    受有期徒刑以上刑之宣告，有臺灣臺中地方法院檢察署刑案資料查註紀錄表、臺
    灣高等法院被告全國前案紀錄表各一份在卷足憑，其因一時不慎，致觸刑章，且
    事後已與被害人丙○○和解，賠償其損害新台幣五萬元，此有本院九十二年度附
    民字第三五二號和解筆錄在卷可徵，被告經此次偵審程序，當知所警惕，而無再
    犯之虞，本院認所宣告之刑，以暫不執行為適當，併與宣告緩刑二年，以啟自新
    。
據上論斷，應依刑事訴訟法第四百五十五條之一第一項、第三項、第三百六十四條、
第三百六十八條，刑法第七十四條第一款，判決如主文。
本案經檢察官乙○○到庭執行職務
中      華      民      國     九十二     年     十一     月    十三    日
                                臺灣臺中地方法院刑事第二庭
                                    審判長法  官  張  智  雄
                                          法  官  許  惠  瑜
                                          法  官  柯  崑  輝
右正本證明與原本無異。
本件不得上訴。
                                          書記官
中      華      民      國     九十二     年     十一     月    十三    日
附錄本案論罪科刑法條
刑法第二百八十四條第一項
因過失傷害人者，處六月以下有期徒刑、拘役或五百元以下罰金，致重傷者，處一年
以下有期徒刑、拘役或五百元以下罰金。


司法院資訊處製作；財團法人民間司法改革基金會備份。
